臺灣桃園地方法院刑事判決　　　　　　　100年度審訴字第8號
公　訴　人　臺灣桃園地方法院檢察署檢察官
被　　　告　呂秀春
上列被告因偽造文書等案件，經檢察官提起公訴（99年度偵字第
24542 號）及移送併辦（99年度偵字第21151 號），被告於本院
準備程序進行中，就被訴事實為有罪之陳述，經本院告知簡式審
判程序意旨，並聽取公訴人及被告之意見後，本院合議庭裁定改
依簡式審判程序審理，茲判決如下：
    主      文
呂秀春竊盜，處有期徒刑貳月，如易科罰金，以新臺幣壹仟元折
算壹日；又行使偽造私文書，足以生損害於他人，處有期徒刑
月，如易科罰金，以新臺幣壹仟元折算壹日，信用卡簽帳單上偽
造之「蕭承芬」署押壹枚沒收；又意圖為自己不法之所有，以詐
術使人將本人之物交付，未遂，處有期徒刑貳月，如易科罰金，
以新臺幣壹仟元折算壹日；應執行有期徒刑陸月，如易科罰金，
以新臺幣壹仟元折算壹日，信用卡簽帳單上偽造之「蕭承芬」署
押壹枚沒收。緩刑貳年。
    事實及理由
一、犯罪事實：呂秀春與蕭承芬為址設於桃園縣桃園市○○路14
    14巷28號鈺銓公司之同事，因聊天知悉蕭承芬持有第一商業
    銀行股份有限公司（下稱第一銀行）之信用卡（卡號：0000
    000000000000），竟為下列犯行：(一)意圖為自己不法之所有
    ，於民國99年6 月14日19時許，徒手打開上開地點員工內務
    櫃，竊取蕭承芬放置於其內之提包中之上開信用卡得手。(二)
    復基於偽造私文書及詐欺之犯意，於如附表所示之時間，持
    上揭竊得之信用卡，至屈臣氏南竹分公司購物消費，於上揭
    商店消費如附表編號1 所示之金額，並於信用卡簽帳單上偽
    造「蕭承芬」之簽名1 枚，表示係蕭承芬本人在特約商店簽
    帳消費之事項及金額，特約商店並得據以向銀行請款，再由
    銀行轉向蕭承芬請款之意，而偽造該私文書後，再將上開私
    文書交付特約商店店員核對而行使之，經店員核對簽帳單上
    之簽名與信用卡上之簽名相符後，誤認其為合法之持卡人而
    使發卡銀行及上揭消費店家陷於錯誤，交付其消費購買之商
    品得手，足生損害於蕭承芬本人、上揭商店對顧客身分識別
    及發卡銀行對於信用卡帳務管理之正確性。(三)另意圖為自己
    不法之所有，於99年6 月15日22時14分許，在燦坤3C永安店
    欲持上開信用卡以前揭方式詐欺前開商店如附表編號2 所示
    之金額，惟因該消費金額已超過上揭信用卡可用之消費總額
    度而無法刷卡致未得逞。嗣於99年6 月21日凌晨4 時許，蕭
    承芬欲以上開信用卡之副卡消費時發現信用額度已滿，發覺
    有異而報警循線查獲。
二、證據名稱：
  (一)被告呂秀春於警詢、偵訊、本院準備程序及審理中之自白。
  (二)告訴人即被害人蕭承芬於警詢及偵訊中之指訴。
  (三)第一銀行冒刷明細1 份、信用卡簽帳單1 紙、屈臣氏監視器
    翻拍畫面12張及燦坤3C監視器翻拍畫面1 張。
  (四)臺灣高等法院被告前案紀錄表1 份。
三、核被告前揭所為，分別係犯刑法第320 條第1 項之竊盜罪、
    同法第216 條、第210 條之行使偽造私文書罪、同法第339
    條第1 項之詐欺取財罪及同法第339 條第3 項、第1 項之詐
    欺取財未遂罪。被告於犯罪事實欄(一)信用卡簽帳單上偽造「
    蕭承芬」簽名之行為，固該當同法第217 條之偽造署押罪，
    惟偽造署押為偽造私文書之部分行為，又偽造之低度行為則
    應為行使之高度行為吸收，均不另論罪。被告於犯罪事實欄
    (二)之犯行，係以一行為觸犯行使偽造私文書及詐欺取財2 罪
    名，為想像競合犯，應依刑法第55條之規定，從一重即行使
    偽造私文書罪處斷。又被告於犯罪事實欄(三)，雖已著手詐欺
    ，使燦坤3C永安店及該特約商店店員陷於錯誤，惟因消費金
    額超過上開信用卡可用之消費總額度而不獲兌現，被告之詐
    欺取財犯行自未能得逞，應屬未遂。被告所犯上開3 罪名，
    犯意各別，行為互殊，應予分論併罰。另被告就犯罪事實欄
    (三)之犯行，已著手於犯罪行為之實行而不遂，為未遂犯，爰
    依刑法第25條第2 項規定減輕其刑。爰審酌被告不思以正當
    手段獲取財物，反而竊取他人之物，並冒用他人名義，偽造
    署押及行使偽造私文書，施用詐術取得他人財物，致被害人
    因而受有財產上損害暨所生危害程度，及其犯罪後坦承犯行
    ，態度良好等一切情狀，分別量處如主文所示之刑，並均諭
    知易科罰金之折算標準，暨定其應執行之刑，並諭知易科罰
    金之折算標準，以示懲儆。末查，被告前未曾因故意犯罪受
    有期徒刑以上刑之宣告，有卷附臺灣高等法院被告前案紀錄
    表1 份可憑，其因一時失慮，致罹刑典，信其經此刑之宣告
    後，應能知所警惕，而無再犯之虞，本院因認其所受刑之宣
    告以暫不執行為適當，爰併諭知如主文所示之緩刑期間，以
    勵自新。至信用卡簽帳單上之「蕭承芬」署押1 枚，係偽造
    之署押，爰依刑法第219 條之規定，併予宣告沒收。
四、應適用之法條：刑事訴訟法第273 條之1 第1 項、第299 條
    第1 項前段、第310 條之2 、第454 條第1 項，刑法第320
    條第1 項、第216 條、第210 條、第339 條第1 項、第3 項
    、第25條第2 項、第55條、第41條第1 項前段、第51條第5
    款、第219 條、第74條第1 項第1 款，刑法施行法第1 條之
    1 第1 項、第2 項前段。
五、如不服本判決，得自收受送達之翌日起10日內向本院提出上
    訴狀（應附繕本），其未敘述上訴理由者，應於上訴期間屆
    滿後20日內補提理由書狀於本院，上訴於臺灣高等法院。
本案經檢察官陳淑蓉到庭執行職務。
中    華    民    國    100    年    3    月    11    日
                  刑事庭        法  官  潘怡華
以上正本證明與原本無異。
如不服本判決應於收受判決後10日內向本院提出上訴書狀，並應
敘述具體理由。其未敘述上訴理由者，應於上訴期間屆滿後20日
內向本院補提理由書( 均須按他造當事人之人數附繕本) 「切勿
逕送上級法院」。
                                書記官  郭怡君
中    華    民    國    100    年    3    月    11    日
附錄本案論罪科刑法條：
中華民國刑法第320 條第1 項
意圖為自己或第三人不法之所有，而竊取他人之動產者，為竊盜
罪，處5 年以下有期徒刑、拘役或5 百元以下罰金。
意圖為自己或第三人不法之利益，而竊佔他人之不動產者，依前
項之規定處斷。
前二項之未遂犯罰之。
中華民國刑法第210 條
偽造、變造私文書，足以生損害於公眾或他人者，處5 年以下有
期徒刑。
刑法第216 條
行使第210 條至第215 條之文書者，依偽造、變造文書或登載不
實事項或使登載不實事項之規定處斷。
中華民國刑法第339 條
意圖為自己或第三人不法之所有，以詐術使人將本人或第三人之
物交付者，處5 年以下有期徒刑、拘役或科或併科1 千元以下罰
金。
以前項方法得財產上不法之利益或使第三人得之者，亦同。
前二項之未遂犯罰之。
附表：
┌──┬──────┬─────────┬──────┐
│編號│盜刷時間    │商店名稱及地址    │盜刷金額    │
├──┼──────┼─────────┼──────┤
│ 1  │99年6月15日 │桃園縣蘆竹鄉○○路│4,461元     │
│    │20時52分許  │1段60號1樓之屈臣氏│            │
│    │            │南竹分公司        │            │
├──┼──────┼─────────┼──────┤
│ 2  │99年6月15日 │桃園縣桃園市○○路│19,999元（未│
│    │22時14分許  │330號燦坤3C永安店 │刷卡成功）  │
└──┴──────┴─────────┴──────┘